臺灣高等法院臺南分院民事裁定　　96年度非再抗字第5號
再審聲請人　乙○○
　　　　　　戊○○
　　　　　　丙○○
　　　　　　丁○○
再審相對人　合作金庫商業銀行股份有限公司
法定代理人　甲○○
上列當事人間拍賣抵押物事件，聲請人對於中華民國96年7月4日
本院96年度非再抗字第1號及中華民國96年7月31日本院96年度非
再抗字第3號民事確定裁定，聲請再審，本院裁定如下：
    主  文
再審之聲請駁回。
再審聲請程序費用由再審聲請人負擔。
    理  由
一、本件再審聲請人乙○○等四人之聲請意旨以：
（一）原法院略以再審聲請人所爭執借貸是否存在，及其他金額
      為何，核係實體上之爭執，並非行非訟程序之法院所得審
      究為由，而認定第一審法院所為裁定並無違誤，所為抗告
      無理由之裁定，難認所涉及之法律見解意義重大，有加以
      闡釋之必要，原法院因認再審聲請人提起之再抗告不應許
      可，經核於法並無違誤，而駁回抗告之裁定，並不得抗告
      云云。
（二）惟查抗告意旨已明確述及裁定違反非訟程序書面形式審認
      原則，再審相對人合作金庫商業銀行股份有限公司陳稱債
      權已屆清償期，卻未見契約內容有明示契約期限及利息約
      定，並未明確指出何項約定之內容，自有違上開重大原則
      之適用，且書面審認原則之法律見解爭議內容，意義重大
      ，自有加以闡釋之必要。
（三）而非訟事件法第45條第3項已明確規定提起再抗告之程序
      規定，本案固屬再為抗告之適用，僅得以其適用法規顯有
      錯誤為理由，並經原法院之許可為限，而前項許可，以原
      裁定所涉及之法律見解具有原則上重要性者為限，而此項
      意義重大而有加以闡明之必要，已如前述，則依民事訴訟
      法第436條之3及第496條規定，為再審之提出，原法院可
      依法另作適法之處分。
二、按「聲請拍賣抵押物係屬非訟事件，依非訟事件法，並無再
    審及準用民事訴訟法關於再審之規定。本件抗告人對於法院
    就聲請拍賣抵押物所為之裁定，依民事訴訟法第五百零七條
    、第四百九十六條第一項第十二款聲請再審，於法難謂有據
    。」最高法院著有59年台抗字第387號判例可遵，同此意旨
    者，尚有同院73年度台抗字第99號、82年度台抗字第427號
    、84年度台聲字第211號、85年度台聲字第50號裁定。
三、再審聲請人對於本院96年度非再抗字第1號及第3號聲請人與
    相對人間拍賣抵押物事件確定裁定，依民事訴訟法第436條
    之3及第496條聲請再審，查拍賣抵押物事件屬於非訟事件，
    揆諸前開說明，本件再審之聲請於法難謂有據，應予駁回。
四、據上論結，本件再審之聲請不合法，應依非訟事件法第21條
    第2項、第23條、民事訴訟法第第95條、第78條、第85條第1
    項，裁定如主文。
中　　華　　民　　國　　96　　年　　8 　　月　　28　　日
                  民事第一庭    審判長法　官  林金村
　　　　　　　　　　　      　　　　　法　官  胡景彬
                                      法  官  張世展
上為正本係照原本作成。
不得抗告。
中　　華　　民　　國　　96　　年　　8 　　月　　28　　日
                                      書記官  陳昆陽
